臺灣新北地方法院刑事判決
111年度訴字第204號
公  訴  人  臺灣新北地方檢察署檢察官
被      告  呂智聖




選任辯護人  蔡思玟律師(法律扶助)
上列被告因違反毒品危害防制條例案件，經檢察官提起公訴（11
0年度偵字第32132號、第39663號），本院判決如下：
    主  文
呂智聖犯如附表所示之罪，共拾壹罪，各處如附表「宣告刑及沒
收」欄所示之刑及沒收。應執行有期徒刑柒年陸月。
    事  實
一、呂智聖明知甲基安非他命為毒品危害防制條例第2條第2項第
    2款所公告列管之第二級毒品，不得販賣或持有，竟意圖營
    利，基於販賣第二級毒品之各別犯意，分次於如附表「時間
    」欄所示之時間，均在新北市○○區○○路00○0號1樓（起訴書
    誤載為新北市○○區○○路000號11樓），販賣如附表「甲基安
    非他命數量及交易金額」欄所示之第二級毒品甲基安非他命
    數量予林倩如，林倩如即分別透過匯款之方式，匯款如附表
    「甲基安非他命數量及交易金額」欄所示之金額至呂智聖所
    指定不知情之王曉茹所有國泰世華銀行帳號000-0000000000
    00號帳戶內。嗣經員警於民國110年8月25日22時25分許，在
    新北市○○區○○街000巷00號前拘提並經同意搜索後扣得華為
    手機1支（IMEI碼：000000000000000號/000000000000000號
    ）等物，始悉上情（所涉施用毒品部分，另案由檢察官偵辦
    ）。
二、案經臺北市政府警察局刑事警察大隊報告臺灣新北地方檢察
    署檢察官偵查起訴。
    理  由
壹、程序方面
　　按被告以外之人於審判外之言詞或書面陳述，除法律有規定
    者外，不得作為證據，刑事訴訟法第159條第1項固定有明文
    。惟被告以外之人於審判外之陳述，雖不符前4條之規定，
    而經當事人於審判程序同意作為證據，法院審酌該言詞陳述
    或書面陳述作成時之情況，認為適當者，亦得為證據；當事
    人、代理人或辯護人於法院調查證據時，知有第159條第1項
    不得為證據之情形，而未於言詞辯論終結前聲明異議者，視
    為有前項之同意，同法第159條之5亦有規定。本案下述所引
    被告呂智聖以外之人於審判外之陳述，經本院提示各該審判
    外陳述之內容並告以要旨，檢察官、被告及辯護人於本院言
    詞辯論終結前均未爭執證據能力，復經本院審酌該等供述證
    據作成之客觀情狀，並無證明力明顯過低或係違法取得之情
    形，且為證明本案犯罪事實所必要，認為以之作為證據應屬
    適當，均應有證據能力。另本院後述所引用之其餘非供述證
    據，經本院依法當庭提示令被告辨認或告以要旨並依法調查
    外，復無證據足證係公務員違背法定程序所取得，又為證明
    本案犯罪事實所必要，亦均得作為本案證據。
貳、實體方面
一、認定犯罪事實所憑之證據及理由
  ㈠上開事實，業據被告於警詢、偵查中、本院準備程序及審理
    時均坦承不諱（見偵字32132卷第4至10頁反面、第97至102
    頁、偵字39663卷第108至111頁、本院訴字卷第72、208頁）
    ，核與證人林倩如於警詢及偵查中之指證（見偵字32132卷
    第25至27頁反面、第34至35頁反面、他字卷第39至41頁反面
    ）、證人即被告配偶王曉茹於警詢及偵查中之陳述（見偵字
    32132卷第16至21、103至106頁）均大致相符，並有證人林
    倩如與被告之LINE對話紀錄截圖1份（見偵字32132卷第81至
    85頁反面）、證人林倩如匯款之臺幣帳戶明細1份及臺幣活
    存明細截圖3張（見偵字32132卷第37至40頁反面、第86頁至
    反面）、國泰世華商業銀行帳戶之客戶基本資料及歷史交易
    明細、帳戶交易明細查詢、對帳單各1份（見偵字32132卷第
    41至61頁）及指認犯罪嫌疑人紀錄表2份（見偵字32132卷第
    28至33頁）在卷可參，足供擔保被告上開任意性自白確與事
    實相符，堪以採信。　　
  ㈡按政府為杜絕毒品之氾濫，對於查緝施用及販賣毒品之工作
    ，無不嚴加執行，販賣毒品罪又係重罪，設若無利可圖，衡
    情一般持有毒品之人當無輕易將所持有之毒品轉讓他人而甘
    冒被查獲法辦危險之理（最高法院108年度台上字第4391號
    判決意旨參照）。查被告就上開各次販賣甲基安非他命之犯
    行，除據其坦承不諱外，且其於偵查中復供承：我販賣甲基
    安非他命的利潤是賣1公克，大約可以賺400元等語（見偵字
    32132卷第101頁反面），顯見被告預期自本案各次販賣過程
    賺取毒品之差額利潤，是其主觀上確有藉販賣第二級毒品以
    營利之意圖甚明。　
  ㈢本案事證明確，被告上開各次所為販賣第二級毒品之犯行均
    堪認定，皆應依法論科。
二、論罪 
　㈠核被告所為，均係犯毒品危害防制條例第4條第2項之販賣第
    二級毒品罪（共11罪）。被告於販賣前持有第二級毒品之低
    度行為，應為其販賣之高度行為所吸收，均不另論罪。被告
    所犯上開11罪間，犯意各別，行為互殊，應予分論併罰。
　㈡被告前於105年間因施用第二級毒品案件，經臺灣士林地方法
    院以105年度審易字第388號判決判處有期徒刑4月確定，於1
    05年9月29日有期徒刑易科罰金執行完畢等情，有其臺灣高
    等法院被告前案紀錄表在卷可查，且被告亦對前揭紀錄表所
    載上開執畢一情，於本院審理時表示無意見（見本院訴字卷
    第209頁），應足以證明被告因上開案件已執行完畢之事實
    ，是被告於受徒刑之執行完畢後，5年以內故意再犯有期徒
    刑以上之各該罪行，均為累犯，復考量被告長期漠視毒品對
    於自身以及社會的危害，始終無法有效戒除毒品之誘惑，於
    本案更有意販售毒品謀利並擴大毒品之流通，足認被告對於
    毒品類型之犯罪有特別惡性，刑罰感應力較為薄弱，有必要
    皆依刑法第47條第1項之規定加重其刑（司法院大法官釋字
    第775號解釋意旨及最高法院110年度台上大字第5660號裁定
    意旨參照）。至本刑為無期徒刑部分，則依法不得加重。
　㈢被告於警詢、偵查中及本院審理時，就本案販賣第二級毒品
    之全部犯行，均已自白犯罪，業如前述，爰依毒品危害防制
    條例第17條第2項之規定，俱減輕其刑。
　㈣再按犯罪之情狀顯可憫恕，認科以最低度刑仍嫌過重者，得
    酌量減輕其刑，刑法第59條定有明文。販賣第二級毒品罪之
    法定本刑為無期徒刑或10年以上有期徒刑，刑度甚重，然同
    為販賣第二級毒品之人，其原因動機不一，犯罪情節未必相
    同，法律科處此類犯罪，所設之法定最低本刑不可謂不重。
    為達懲儆被告，並可達防衛社會之目的，自須依客觀之犯行
    與主觀之惡性二者加以考量其情狀，是否有可憫恕之處，適
    用刑法第59條之規定酌量減輕其刑，期使個案裁判之量刑符
    合比例原則。經查，被告於本案所為各次販賣第二級毒品犯
    行固戕害他人身心健康，助長毒品氾濫，本不宜輕縱，然被
    告於偵查及本院審理中均坦承犯行，已見悔意，且本案各次
    販賣之對象單一，交易之毒品數量及金額均非大宗，惡性及
    危害社會之程度顯然較大盤毒梟或中盤毒品賣家較低，即便
    已依上述規定減輕其刑，若仍科以法定限度之刑，容有情輕
    法重之情事，客觀上足以引起一般同情而顯可憫恕，爰再依
    刑法第59條規定，就本案各次販賣第二級毒品犯行均酌減其
    刑，並皆依法先加後遞減之。
　㈤按毒品危害防制條例第17條第1項所謂「供出毒品來源」，係
    指犯該條項所定各罪之人，供出其所犯上開各罪該次犯行之
    毒品來源而言，亦即其供出之毒品來源，必須與其被訴之各
    該違反毒品危害防制條例犯行有直接關聯者，始得適用上開
    規定減免其刑，並非漫無限制（最高法院107年台上字第257
    3號判決意旨參照）。查被告雖於警詢中指稱另案被告廖品
    瑄為其毒品上游，且另案被告廖品瑄亦因被告之供述而為警
    查獲於110年8月24日為被告代購甲基安非他命之幫助施用第
    二級毒品犯行，經臺灣新北地方檢察署檢察官以110年度偵
    字第42524號聲請以簡易判決處刑等情，此有臺北市政府警
    察局刑事警察大隊111年3月28日北市警刑大一字第11130032
    22號函暨所附刑事案件報告書及臺灣新北地方檢察署檢察官
    110年度偵字第42524號聲請簡易判決處刑書各1份在卷可查
    （見本院訴字卷第93、99至102、161至164頁），然被告就
    附表各編號所示之本案販賣第二級毒品犯行之時間，均明顯
    係在其向廖品瑄購入甲基安非他命之前，則被告就本案販賣
    甲基安非他命犯行，其毒品來源即顯非廖品瑄甚明，是被告
    就本案並不符合毒品危害防制條例第17條第1項供出毒品來
    源而查獲之減刑規定，併此敘明。
三、爰以行為人之責任為基礎，審酌被告前有多次施用毒品（除
    前述構成累犯之施用毒品案件不予重複評價之外，均不構成
    累犯）及販賣第二級毒品之前案紀錄，有其臺灣高等法院被
    告前案紀錄表在卷可查，素行非佳，且其明知甲基安非他命
    對人體健康具有高度危害性，為我國法律嚴格禁止販賣之毒
    品，卻仍販賣甲基安非他命予他人，所為造成毒品危害擴散
    ，實非可取，惟衡酌被告各次販賣行為之獲利不多，本案各
    次犯行尚非盤商之大宗毒品交易事件，又被告於偵查及審判
    中均坦承犯行，犯後態度良好，並考量其犯罪動機、目的、
    手段，以及被告自述國中畢業之智識程度、入監前從事物流
    業，約收入新臺幣3萬餘元，與配偶同住，需扶養父親及祖
    母之家庭經濟生活狀況等一切具體情狀，分別量處如主文所
    示之刑，並合併定應執行刑如主文所示。
四、沒收
　㈠按犯罪所得，屬於犯罪行為人者，沒收之，前二項之沒收，
    於全部或一部不能沒收或不宜執行沒收時，追徵其價額，刑
    法第38條之1第1項前段、第3項定有明文。被告本案販賣甲
    基安非他命，分別獲有附表「甲基安非他命數量及交易金額
    」欄所示之犯罪所得，業經認定如前，上開款項雖均未據扣
    案，仍應依刑法第38條之1第1項前段、第3項規定，在被告
    所犯各次罪刑項下併予宣告沒收，並諭知於全部或一部不能
    沒收或不宜執行沒收時，追徵其價額。
　㈡按犯第4條至第9條、第12條、第13條或第14條第1項、第2項
    之罪者，其供犯罪所用之物，不問屬於犯罪行為人與否，均
    沒收之，毒品危害防制條例第19條第1項定有明文。被告犯
    本案之各罪，均係以扣案之華為手機1支（IMEI碼：0000000
    00000000號/000000000000000號）與證人林倩如聯絡各該次
    販賣毒品事宜一情，此經被告於偵審中供述明確（見偵字32
    132卷第97頁反面、本院訴字卷第72頁），不問屬於被告與
    否，應依毒品危害防制條例第19條第1項規定於本案各該次
    犯罪項下宣告沒收。
　㈢至扣案之甲基安非他命12包係供被告吸食之用途，亦據被告
    供述明確（見本院訴字卷第72頁），則依其所述及卷內證據
    ，尚難證明上開扣案毒品與被告本案所為販賣毒品犯行有關
    ，爰均不於本案宣告沒收銷燬，應另由檢察官為適法之處理
    。另扣案之吸食器3組、分裝袋1包、電子磅秤1臺、毒品咖
    啡包1包、IPHONE手機1支、LG手機1支及ASUS手機1支等物，
    則依卷內事證亦無證據證明與被告本案犯行有關，亦不予宣
    告沒收。
據上論斷，應依刑事訴訟法第299條第1項前段（本件依刑事判決
精簡原則僅記載程序法條），判決如主文。
本案經檢察官龔昭如提起公訴，檢察官游淑惟到庭執行職務。
中　　華　　民　　國　　111 　年　　8 　　月　　31　　日
                  刑事第八庭  審判長法  官  楊仲農

                                    法  官  陳盈如

                                    法  官  林翠珊
上列正本證明與原本無異。
如不服本判決，應於判決送達後20日內敘明上訴理由，向本院提
出上訴狀（應附繕本），上訴於臺灣高等法院。其未敘述上訴理
由者，應於上訴期間屆滿後20日內向本院補提理由書「切勿逕送
上級法院」。
                                    書記官  王敏芳
中　　華　　民　　國　　111 　年　　8 　　月　　31　　日
附錄本判決論罪法條：
毒品危害防制條例第4條
製造、運輸、販賣第一級毒品者，處死刑或無期徒刑；處無期徒
刑者，得併科新臺幣3千萬元以下罰金。
製造、運輸、販賣第二級毒品者，處無期徒刑或10年以上有期徒
刑，得併科新臺幣1千5百萬元以下罰金。
製造、運輸、販賣第三級毒品者，處7年以上有期徒刑，得併科
新臺幣1千萬元以下罰金。
製造、運輸、販賣第四級毒品者，處5年以上12年以下有期徒刑
，得併科新臺幣5百萬元以下罰金。
製造、運輸、販賣專供製造或施用毒品之器具者，處1年以上7年
以下有期徒刑，得併科新臺幣1百50萬元以下罰金。
前五項之未遂犯罰之。
【附表】
編號  時  間  宣告刑及沒收  甲基安非他命數量及交易金額(新臺幣)     1 109年10月6日13時42分許  呂智聖犯販賣第二級毒品罪，累犯，處有期徒刑貳年柒月，扣案之華為手機壹支（IMEI碼：○○○○○○○○○○○○○○○號/○○○○○○○○○○○○○○○號）沒收，未扣案之犯罪所得新臺幣叁仟元沒收，於全部或一部不能沒收或不宜執行沒收時，追徵其價額。  1公克/3,000元     2 109年10月15日16時34分許  呂智聖犯販賣第二級毒品罪，累犯，處有期徒刑貳年捌月，扣案之華為手機壹支（IMEI碼：○○○○○○○○○○○○○○○號/○○○○○○○○○○○○○○○號）沒收，未扣案之犯罪所得新臺幣陸仟叁佰元沒收，於全部或一部不能沒收或不宜執行沒收時，追徵其價額。  2.5公克/6,300元     3 110年3月25日14時2分許  呂智聖犯販賣第二級毒品罪，累犯，處有期徒刑貳年柒月，扣案之華為手機壹支（IMEI碼：○○○○○○○○○○○○○○○號/○○○○○○○○○○○○○○○號）沒收，未扣案之犯罪所得新臺幣貳仟玖佰元沒收，於全部或一部不能沒收或不宜執行沒收時，追徵其價額。  1公克/2,900元     4 110年4月23日8時41分許  呂智聖犯販賣第二級毒品罪，累犯，處有期徒刑貳年柒月，扣案之華為手機壹支（IMEI碼：○○○○○○○○○○○○○○○號/○○○○○○○○○○○○○○○號）沒收，未扣案之犯罪所得新臺幣貳仟元沒收，於全部或一部不能沒收或不宜執行沒收時，追徵其價額。  1公克/2,000元     5 110年5月8日10時55分許  呂智聖犯販賣第二級毒品罪，累犯，處有期徒刑貳年柒月，扣案之華為手機壹支（IMEI碼：○○○○○○○○○○○○○○○號/○○○○○○○○○○○○○○○號）沒收，未扣案之犯罪所得新臺幣肆仟叁佰元沒收，於全部或一部不能沒收或不宜執行沒收時，追徵其價額。  1.5公克/4,300元     6 110年5月12日14時30分許  呂智聖犯販賣第二級毒品罪，累犯，處有期徒刑貳年捌月，扣案之華為手機壹支（IMEI碼：○○○○○○○○○○○○○○○號/○○○○○○○○○○○○○○○號）沒收，未扣案之犯罪所得新臺幣伍仟陸佰元沒收，於全部或一部不能沒收或不宜執行沒收時，追徵其價額。  2公克/5,600元     7 110年5月25日14時45分許  呂智聖犯販賣第二級毒品罪，累犯，處有期徒刑貳年柒月，扣案之華為手機壹支（IMEI碼：○○○○○○○○○○○○○○○號/○○○○○○○○○○○○○○○號）沒收，未扣案之犯罪所得新臺幣貳仟玖佰元沒收，於全部或一部不能沒收或不宜執行沒收時，追徵其價額。  1公克/2,900元     8 110年5月29日14時31分許  呂智聖犯販賣第二級毒品罪，累犯，處有期徒刑貳年柒月，扣案之華為手機壹支（IMEI碼：○○○○○○○○○○○○○○○號/○○○○○○○○○○○○○○○號）沒收，未扣案之犯罪所得新臺幣貳仟玖佰元沒收，於全部或一部不能沒收或不宜執行沒收時，追徵其價額。  1公克/2,900元     9 110年6月3日16時50分許  呂智聖犯販賣第二級毒品罪，累犯，處有期徒刑貳年拾月，扣案之華為手機壹支（IMEI碼：○○○○○○○○○○○○○○○號/○○○○○○○○○○○○○○○號）沒收，未扣案之犯罪所得新臺幣叁萬貳仟元沒收，於全部或一部不能沒收或不宜執行沒收時，追徵其價額。  17.5公克/3萬2,000元    10 110年7月2日17時58分許  呂智聖犯販賣第二級毒品罪，累犯，處有期徒刑貳年柒月，扣案之華為手機壹支（IMEI碼：○○○○○○○○○○○○○○○號/○○○○○○○○○○○○○○○號）沒收，未扣案之犯罪所得新臺幣壹仟肆佰元沒收，於全部或一部不能沒收或不宜執行沒收時，追徵其價額。  0.5公克/1,400元    11 110年7月5日23時56分許   呂智聖犯販賣第二級毒品罪，累犯，處有期徒刑貳年柒月，扣案之華為手機壹支（IMEI碼：○○○○○○○○○○○○○○○號/○○○○○○○○○○○○○○○號）沒收，未扣案之犯罪所得新臺幣貳仟元沒收，於全部或一部不能沒收或不宜執行沒收時，追徵其價額。  0.5公克/2,000元   
（以下空白）